【裁判字號】    97,審訴,679
【裁判日期】    970425
【裁判案由】    妨害電腦使用罪等
【裁判全文】
臺灣高雄地方法院刑事判決             97年度審訴字第679號
公  訴  人  臺灣高雄地方法院檢察署檢察官
被      告  乙○○
上列被告因詐欺案件，經檢察官提起公訴（97年度偵字第2655號
），嗣被告於準備程序中為有罪陳述，合議庭裁定由受命法官獨
任行簡式審判程序，判決如下：
    主  文
乙○○犯詐欺得利罪，處有期徒刑肆月，如易科罰金，以新臺幣
壹仟元折算壹日。緩刑年。
    事  實
一、乙○○基於意圖得財產上不法利益之犯意，於民國96年7 月
    23日16時許，在高雄市某處，以其0000000000號行動電話撥
    打予甲○○，佯稱欲向甲○○購買其遊戲橘子數位科技股份
    有限公司（下稱遊戲橘子公司）所屬之「天堂」網路線上遊
    戲之帳號「Xu3y04m06 」，並要求甲○○傳真身分證影本以
    便確認其身分，待翌（24）日確認無誤後即匯款至甲○○所
    指定之帳戶，甲○○不疑有他而陷於錯誤，將其身分證影本
    傳真予乙○○，乙○○取得甲○○身分證影本後，於同年7
    月24日某時，檢附上開身分證影本、並以電話確認身分之方
    式，取信遊戲橘子公司不詳成年客服人員，使不知情之客服
    人員將甲○○之密碼變更為「00000000」，乙○○隨後於同
    日21時25分20秒，在高雄市○○區○○路9 號「臺灣網重義
    店」網咖店內，以電腦連線上網，擅自輸入甲○○之天堂遊
    戲帳號「Xu 3y04m06」及「00000000」密碼，入侵遊戲橘子
    司所屬天堂遊戲之酒神伺服器，將甲○○帳號內「叛逆紅髮
    」、「貓之吻」等角色中所存放之虛擬寶物及+9影子面具、
    +0古老的皮盔甲、+7黑暗斗篷、+8武官手套、+9幽暗鋼爪、
    +5迪莎上衣康貝特、+6影子長靴等裝備，以丟棄至地上再由
    對方撿起之方式，移轉至乙○○所有帳號「000000 00 」之
    角色「0000 0000 」，其餘寶物及裝備則移轉至其他不知情
    之角色，轉換為天堂遊戲之虛擬貨幣（天幣）約4, 000萬元
    之方式，詐得上開財產上不法利益得逞（入侵及干擾他人電
    腦設備部分業據甲○○撤回告訴，此部分另行審結）。嗣因
    甲○○依約於同年月24日前往提款機確認後，並將款項匯入
    ，於同日21時上網打玩時，遭乙○○以新帳號及密碼登入伺
    服器，致甲○○被系統強制登出，待其再度嘗試登入天堂遊
    戲時，發現密碼已遭變更而無法登入，經詢問遊戲橘子公司
    客服人員，才知密碼已遭人篡改，始知受騙。
二、案經甲○○訴由嘉義縣政府警察局移送臺灣嘉義地方法院檢
    察署呈請臺灣高等法院檢察署核轉臺灣高雄地方法院檢察署
    檢察官偵查起訴。
    理  由
一、被告乙○○所犯係死刑、無期徒刑、最輕本刑為3 年以上有
    期徒刑以外之罪，嗣被告於準備程序就被訴事實為有罪之陳
    述，經法官告知簡式審判程式之旨，並聽取檢察官與被告之
    意見後，認無不得或不宜改依簡式審判程序進行之情事，爰
    依刑事訴訟法第273 條之1 第1 項規定，裁定進行簡式審判
    程序。
二、上開事實，業據被告於本院審理中坦承不諱（見院卷第22頁
    ），核與證人即告訴人甲○○於警詢之證述相符（見警卷第
    7-8 頁），並有遊戲橘子公司帳號證明書、遊戲歷程、密碼
    變更通知書、甲○○身分證影本、法務部戶役政連結作業系
    統、行動電話000000 0000 號通聯調閱查詢單、臺灣高雄地
    方法院檢察署97年1 月24日電話紀錄、高雄市政府警察局三
    民二分局97年2 月15日高市警三二分偵字第0970003161號函
    、和信電訊股份有限公司傳真行動電話0000000000號客戶資
    料與該門號通聯調閱查詢單、轉讓同意書、被告於偵查中捺
    印之指紋及本院公務電話記錄各1 份在卷可稽，被告於審判
    中之自白與事實相符。本案事證明確，被告前開詐欺得利犯
    行，洵堪認定，應依法論處。
三、按天堂遊戲中之天幣、寶物及裝備等虛擬物品，係以電磁紀
    錄之方式儲存於遊戲橘子公司之電腦伺服器儲存設備中，藉
    由玩家向遊戲橘子公司申請帳號及開設角色後上網打玩，經
    電腦遊戲程式之判讀而得以支配該表彰虛擬物品之電磁紀錄
    ，雖此等虛擬物品無法以人之知覺直接認識感觸而難認與刑
    法「物」之觀念相當，惟因在現實社會中得為交易客體而具
    有一定之財產價值，自應認屬財產上之利益。核被告所為，
    係犯刑法第339 條第2 項之詐欺得利罪嫌。本院審酌被告以
    詐欺方式取得他人之財產利益，使被害人甲○○受有新臺幣
    20 ,000 元之損害（見警卷第8 頁），犯後於警詢及偵查中
    又否認犯行，態度不佳，惟念其嗣於審理中已坦承犯行，並
    當庭賠償被害人所受損害20,000元，被害人亦表示願原諒被
    告等語（見院卷第21頁）等一切具體情狀，量處如主文所示
    之刑，並諭知如主文所示易科罰金之折算標準。查被告未曾
    受有期徒刑以上刑之宣告，有臺灣高等法院被告全國前案紀
    錄表可查，經此偵審程序教訓，應知警惕而無再犯之虞，且
    已賠償被害人所受損害，已如前述，本院認所宣告之刑，以
    暫不執行為適當，併諭知緩刑3 年，以勵自新。
四、據上論斷，依刑事訴訟法第273 條之1 第1 項、第299 條第
    1 項前段，刑法第339 條第2 項、第41條第1 項前段、第74
    條第1 項第1 款，刑法施行法第1條之1，判決如主文。
本案經檢察官劉穎芳到庭執行職務。
中    華    民    國    97    年    4     月    25    日
                  刑事第七庭  法  官  唐照明
以上正本證明與原本無異。
如不服本判決應於收受本判決後10日內向本院提出上訴書狀，其
未敘述上訴理由者，並得於提起上訴後10日內向本院補提理由書
狀（均須按他造當事人之人數附繕本）「切勿逕送上級法院」。
中    華    民    國    97    年    4     月    25    日
                              書記官  許珈綺
附錄所犯法條
中華民國刑法第339條
意圖為自己或第三人不法之所有，以詐術使人將本人或第三人之
物交付者，處5 年以下有期徒刑、拘役或科或併科1 千元以下罰
金。
以前項方法得財產上不法之利益或使第三人得之者，亦同。
前二項之未遂犯罰之。


司法院資訊處製作；財團法人民間司法改革基金會備份。
